---
title: "vis_4"
output: html_document
date: "2022-11-13"
---

0. 환경 설정
```{r setup, include=FALSE}
knitr::opts_chunk$set(echo = TRUE)

rm(list = ls())

sessionInfo()
.libPaths()
.libPaths("C:/Program Files/R/R-4.2.2/library")

getwd()
setwd("D:/R/Visualization")

library(gapminder)
library(tidyverse)
library(socviz)
# library(tidyr)
```


# 6. 모형을 사용한 작업

- 데이터 시각화는 데이터 테이블에서 원(raw) 수량을 표시하는 모양을 생성하는 것 이상의 의미를 지닌다. 처음부터 데이터의 일부를 요약하거나 변형한 다음, 결과를 도표화하는 작업이 포함된다. 

- 통계 모형은 이 프로세스의 핵심이다. 6장에서는 ggplot이 geom에서 다양한 모델링 기법을 직접 사용하는 방법을 간략하게 살펴볼 것이다. 그런 다음 broom과 margin 라이브러리를 사용해 자신에게 맞는 모형으로부터 추정치를 추출하고 계획하는 방법을 설명한다. 

```{r}
p <- ggplot(data = gapminder,
            mapping = aes(x = log(gdpPercap), y = lifeExp))
```

```{r}
p + geom_point(alpha = 0.1) +
    geom_smooth(color = "tomato", fill = "tomato", method = MASS::rlm) + 
    geom_smooth(color = "steelblue", fill = "steelblue", method = "lm")
```

```{r}
p + geom_point(alpha = 0.1) +
    geom_smooth(color = "tomato", method = "lm", size = 1.2, formula = y ~ splines::bs(x, 3), se = FALSE)
```

```{r}
p + geom_point(alpha = 0.1) + 
    geom_quantile(color = "tomato", size = 1.2, method = "rqss",
                  lambda = 1, quantiles = c(0.20, 0.5, 0.8))
```

- 히스토그램, 밀도 도표, 박스플롯 및 기타 geom은 도표화하기 전에 하나의 숫자 또는 새로운 변수를 계산한다.
- 4.4절에서 봤듯이 이런 계산은 stat_ 함수에의해 수행되며, 각 함수는 기본 geom_ 함수와 함께 작동하고 그 반대의 경우도 마찬가지이다. 

- geom_smooth() 함수는 LOESS, OLS, 로버스트 회귀선(robust regressioin line)과 같이 다양한 메서드 인자를 사용할 수 있다. 

- geom_quantile() 함수는 geom_smooth()의 특수 버전과 비슷하며, 다양한 메서드를 사용해 분위수 회귀선을 적합시킬 수 있다. (함수 내 quantiles 인자는 회귀선 적합을 위한(신뢰구간) 숫자를 지정하는 벡터를 취함)


## 6.1 범례와 함께 한 번에 여러 적합 보여주기 

- geom_smooth()를 사용해 새로운 추세선 레이어를 겹쳐서 동일한도표에서 한 번에 여러 가지 모양을 볼 수 있음 

- 색상(color)과 채우기(fill) aes를 각 적합마다 다른 값으로 설정하면 시각적으로 쉽게 구별할 수 있음

- 여러 다른 적합도를 비교하고 그것들을 설명하는 범례가 필요하다면 어떻게 해야 할까?

  - geom_smooth()는 색상과 채우기 aes를 피팅하고 있는 모형을 설명하는 문자열에 매핑한 다음 scale_color_manual()과 scale_fill_manual()을 사용해 범례를 만드는 약간 특이한 경로를 통해 이 작업을 수행함 
  

```{r}
model_colors <- RColorBrewer::brewer.pal(3, "Set1")
model_colors
```

```{r}
p0 <- ggplot(data = gapminder,
             mapping = aes(x = log(gdpPercap), y = lifeExp))

p1 <- p0 + geom_point(alpha = 0.2) +
           geom_smooth(method = "lm", 
                       aes(color = "OLS", fill = "OLS")) +
           geom_smooth(method = "lm", formula = y ~ splines::bs(x, df = 3), 
                       aes(color = "Cubic Spline", fill = "Cubic Spline")) +
           geom_smooth(method = "loess", 
                       aes(color = "LOESS", fill = "LOESS"))

p1 + scale_color_manual(name = "Models", values = model_colors) + 
     scale_fill_manual(name = "Models", values = model_colors) + 
     theme(legend.position = "top")
```


## 6.2 모델 객체 내부 보기

```{r}
gapminder
```

- 객체의 구조는 gapminder로 확인 가능
```{r}
str(gapminder)
```

- gapminder 데이터를 사용해 선형 모형, 표준 OLS 회귀를 만듦 

```{r}
out <- lm(formula = lifeExp ~ gdpPercap + pop + continent, data = gapminder)

summary(out)
```

```{r}
str(out)
```

## 6.3 모형 기반 그래픽을 올바르게 얻기

- 실질적인 용어로 연구 결과 제시

- 신뢰성의 정도를 보여라 

- 가능한 경우 데이터를 보여준다


## 6.4 그래프로 예측 생성

- predict에 사용할 확장 데이터 생성
```{r}
min_gdp <- min(gapminder$gdpPercap)
max_gdp <- max(gapminder$gdpPercap)
med_pop <- median(gapminder$pop)

pred_df <- expand.grid(gdpPercap = (seq(from = min_gdp, to = max_gdp, length.out = 100)), 
                       pop = med_pop, 
                       continent = c("Africa", "Americas", "Asia", "Europe", "Oceania"))

dim(pred_df)
```

```{r}
head(pred_df)
```


- 함수에 새로운 데이터와 모형을 제공하면 추가 인자 없이 데이터 프레임의 모든 행에 맞는 값이 계산됨

- interval = "predict"를 인자로 지정하면 점 추정에 추가해 95% 예측 구간을 계산함

```{r}
pred_out <- predict(object = out, 
                    newdata = pred_df,
                    interval = "predict")
head(pred_out)
```

- 구성상 pred_df 및 pred_out의 경우는 행에 대응하므로 두 데이터 프레임을 열로 함께 묶을 수 있다. (cbind)

```{r}
pred_df <- cbind(pred_df, pred_out)
head(pred_df)
```


- 유럽과 아프리카에 대한 예상치를 서브셋으로 사용하여 플랏 실시 

```{r}
p <- ggplot(data = subset(pred_df, continent %in% c("Europe", "Africa")), 
            aes(x = gdpPercap, y = fit, 
                ymin = lwr, ymax = upr, 
                color = continent, 
                fill = continent,
                group = continent))

p + geom_point(data = subset(gapminder, continent %in% c("Europe", "Africa")),
               mapping = aes(x = gdpPercap, y = lifeExp, color = continent),
               alpha = 0.5,
               inherit.aes = FALSE) + 
    geom_line() + 
    geom_ribbon(alpha = 0.2, color = FALSE) + 
    scale_x_log10(labels = scales::dollar)
```


## 6.5 broom의 깔끔한 모델 객체 

- predict 메서드는 매우 유용하지만 모형 출력과 함께할 수 있는 많은 다른 것들이 있다. 

- 데이비드 로빈슨의 broom 패키지를 사용해 볼 것이다. 

```{r}
library(broom)
search()
```

- `broom`은 ggplot의 접근 방식을 이용해 R이 깔끔한 데이터를 생성하는 모델 객체로 확장한다. 

  1. 계수 및 t-통계량과 같은 모형 자체의 측면에 대한 구성 요소 수준(component-level) 정보를 볼 수 있다. 
  
  2. 기본 데이터에 대한 모형의 연결에 대한 관측 수준(observation-level) 정보를 얻을 수 있다.
  
  3. F-통계, 모형 편차 또는 r-제곱과 같이 전체적으로 피팅을 요약하는 모형 수준(model-level)의 정보를 얻을 수 있다. 
  
  
### 6.5.1 tidy()로 구성요소 수준 통계 가져오기 

tidy() 함수는 모델 객체를 가져오고 구성요소 수준 정보의 데이터프레임을 반환한다.

```{r}
out_comp <- tidy(out)
out_comp %>% round_df()
```

```{r}
p <- ggplot(out_comp, mapping = aes(x = term, y = estimate))

p + geom_point() + coord_flip()
```

다양한 방법으로 이 도표를 확장하고 정리할 수 있다. 이를테면 tidy()가 R의 confint() 함수를 사용해 추정치의 신뢰구간을 계산하도록 명령할 수 있다. 

```{r}
out_conf <- tidy(out, conf.int = TRUE)
out_conf %>% round_df()
```

편리한 "not in" 연산자 %nin%는 socviz 라이브러리를 통해 사용할 수 있다. 이를 활용해표에서 절편항을 삭제한다. 

```{r}
out_conf <- subset(out_conf, term %nin% "(Intercept)")

out_conf$nicelabs <- prefix_strip(out_conf$term, "continent")
```

이제 geom_pointrange()를 사용해 계수와는 반대로 변수 추정치에 대한 신뢰구간의 정보를 표시하는 그림을 만들 수 있다. (reorder를 사용해 정렬 실시)

```{r}
p <- ggplot(out_conf, mapping = aes(x = reorder(nicelabs, estimate), y = estimate, ymin = conf.low, ymax = conf.high))

p + geom_pointrange() + coord_flip() + labs(x = "", y = "OLS Estimate")
```


### 6.5.2 augment()를 사용해 관측 수준 통계보기 

augment()가 반환한 값은 모두 원래 관측치 수준에서 계산된 통계다. 따라서 모형을 기반으로 하는 데이터프레임에 추가할 수 있다. augment() 호출에서 작업하면 모형 추정에서 사용된 모든 원래 관측 값과 함께 다음의 열을 포함하는 데이터 프레임이 반환된다. 

- `.fitted` 모형의 적합값
- `.se.fit` 표준오차
- `.resid` 잔차
- `.hat` 추정값 행렬의 대각선
- `.sigma` 해당 관찰이 모형으로부터 떨어진 경우의 잔차의 표준편차 추정치 
- `.cooksd` 쿡 거리, 공통 회귀분석
- `.std.resid` 표준화된 잔차 

값을 반환하는 열은 장착할 모형의 클래스에 따라 약간 다르다.

```{r}
out_aug <- augment(out)
head(out_aug) %>% round_df()
```


```{r}
out_aug <- augment(out, data = gapminder)
head(out_aug) %>% round_df()
```

```{r}
p <- ggplot(data = out_aug, mapping = aes(x = .fitted, y = .resid))
p + geom_point()
```



### 6.5.3 glance()를 사용해 모형 수준 통계 보기

```{r}
glance(out) %>% round_df()
```


생존 데이터에 대한 콕스 비례위험모형(Cox Proportional hazards model)을 생성, 신뢰구간 함께 plot

```{r}
library(survival)

out_cph <- coxph(Surv(time, status) ~ age + sex, data = lung)
out_surv <- survfit(out_cph)
out_tidy <- tidy(out_surv)

p <- ggplot(data = out_tidy, mapping = aes(time, estimate))
p + geom_line() +geom_ribbon(mapping = aes(ymin = conf.low,
                                           ymax = conf.high),
                             alpha = 0.2)
```

## 6.6 그룹화 분석 및 리스트 열

```{r}
eu77 <- gapminder %>% filter(continent == "Europe", year == 1977)

fit <- lm(lifeExp ~ log(gdpPercap), data = eu77)
summary(fit)
```

```{r}
out_le <- gapminder %>% 
  group_by(continent, year) %>% 
  nest()
```

```{r}
out_le
```

```{r}
out_le %>% filter(continent == "Europe" & year == 1997) %>% unnest()
```

```{r}
fit_ols <- function(df){
  lm(lifeExp ~ log(gdpPercap), data = df)
}

out_le <- gapminder %>% 
  group_by(continent, year) %>% 
  nest() %>% 
  mutate(model = map(data, fit_ols))

out_le
```

```{r}
fit_ols <- function(df){
  lm(lifeExp ~ log(gdpPercap), data = df)
}

out_tidy <- gapminder %>% 
  group_by(continent, year) %>% 
  nest() %>% 
  mutate(model = map(data, fit_ols),
         tidied = map(model, tidy)) %>% 
  unnest(tidied, .drop = TRUE) %>% 
  filter(term %nin% "(Intercept)" & continent %nin% "Oceania")

out_tidy
```

이제 대륙 내 1인당 GDP의 로그값과 각 연도별 평균 기대수명 간의 상관관계를 추정해 깔끔한 회귀분석 결과를 얻었다. 이들 그룹의 이점을 이용하는 방식으로 이러한 추정을 도표화할 수 있다. 

```{r}
p <- ggplot(data = out_tidy, 
            mapping = aes(x = year, y = estimate,
                          ymin = estimate - 2*std.error,
                          ymax = estimate + 2*std.error,
                          group = continent, 
                          color = continent))

p + geom_pointrange(position = position_dodge(width = 1)) +
    scale_x_continuous(breaks = unique(gapminder$year)) +
    theme(legend.position = "top") +
    labs(x = "연도", y = "추정치", color = "Continent")
```


## 6.7 플롯 한계 효과

```{r}
library(margins)

gss_sm$polviews_m <- relevel(gss_sm$polviews, ref = "Moderate")

out_bo <- glm(obama ~ polviews_m + sex*race, 
              family = "binomial", 
              data = gss_sm)

summary(out_bo)
```

```{r}
bo_m <- margins(out_bo)
summary(bo_m)
```

```{r}
bo_gg <- as_tibble(summary(bo_m))
prefixes <- c("polviews", "sex")
bo_gg$factor <- prefix_strip(bo_gg$factor, prefixes)
bo_gg$factor <- prefix_replace(bo_gg$factor, "race", "Race: ")

bo_gg %>% select(factor, AME, lower, upper)
```

```{r}
p <- ggplot(data = bo_gg, aes(x = reorder(factor, AME),
                              y = AME,
                              ymin = lower, 
                              ymax = upper))

p + geom_hline(yintercept = 0, color = "gray80") +
    geom_pointrange() + coord_flip() +
    labs(x = NULL, y = "평균 한계 효과")
```

```{r}
pv_cp <- cplot(out_bo, x = "sex", draw = FALSE)
p <- ggplot(data = pv_cp, aes(x = reorder(xvals, yvals),
                              y = yvals,
                              ymin = lower, 
                              ymax = upper))

p + geom_hline(yintercept = 0, color = "gray80") +
    geom_pointrange() + coord_flip() + 
    labs(x = NULL, y = "Conditional Effect")
```


## 6.8 복잡한 설문 조사 도표

```{r}
library(survey)
library(srvyr)
library(tidyr)
```

- 데이터 전처리 

- 디자인 정보를 사용해 1976년부터 2016년까지 선택된 설문 조사 연도에 대한 인종별 학력 분포의 가중치 산정 계산

1. gss_wt: gss_lon 데이터셋을 가져와 survey 도구 사용 이전과 같이 설문조사의 디자인에 대한 추가 정보와 함께 데이터가 포함된 새 객체 생성

2. out_grp: 1976년부터 2016년까지 일련의 인종별 교육 분포 

3. out_mrg: 인종별 학위에 대한 상호작용 추가 

4. out_mrg2: seperate 함수 이용 인종별-학위별 레이블 기입 

```{r}
# options(survey.lonely.psu = "adjust")
# options(na.action = "na.pass")

gss_wt <- subset(gss_lon, year > 1974) %>% 
            mutate(stratvar = interaction(year, vstrat)) %>% 
            as_survey_design(ids = vpsu, 
                             strata = stratvar,
                             weights = wtssall,
                             nest = TRUE)

out_grp <- gss_wt %>% 
            filter(year %in% seq(1976, 2016, by = 4)) %>% 
            group_by(year, race, degree) %>% 
            summarize(prop = survey_mean(na.rm = TRUE))

out_mrg <- gss_wt %>% 
            filter(year %in% seq(1976, 2016, by = 4)) %>% 
            mutate(racedeg = interaction(race, degree)) %>% 
            group_by(year,  racedeg) %>% 
            summarize(prop = survey_mean(na.rm = TRUE))

out_mrg2 <- gss_wt %>% 
            filter(year %in% seq(1976, 2016, by = 4)) %>% 
            mutate(racedeg = interaction(race, degree)) %>% 
            group_by(year, racedeg) %>% 
            summarize(prop = survey_mean(na.rm = TRUE)) %>% 
            separate(racedeg, sep = "\\.", into = c("race", "degree"))

```




- 점 추정치 주변의 표준오차*2의 크기로 정의된 오차 막대가 추가된 다이너마이트 도표 플랏 

```{r}
options(repr.plot.width = 5, repr.plot.height = 50)

p <- ggplot(data = subset(out_grp, race %nin% "Other"),
            mapping = aes(x = degree, y = prop, 
                          ymin = prop - 2*prop_se,
                          ymax = prop + 2*prop_se,
                          fill = race, 
                          color = race, 
                          group = race))

dodge <- position_dodge(width = 0.9)

p + geom_col(position = dodge, alpha = 0.2) +
    geom_errorbar(position = dodge, width = 0.2) + 
    scale_x_discrete(labels = scales::wrap_format(10)) + 
    scale_y_continuous(labels = scales::percent) + 
    scale_color_brewer(type = "qual", palette = "Dark2") + 
    scale_fill_brewer(type = "qual", palette = "Dark2") +
    labs(title = "인종별 학력",
         subtitle = "GSS 1976-2016",
         fill = "Race",
         color = "Race",
         x = NULL, y = "비율") +
    facet_wrap(~ year, ncol = 2) + 
    theme(legend.position = "top")
```

막대그래프를 이용한 facet_wrap은 종종 좋지 못한 아이디어이며, 다중 그림이 많을수록 더 나빠짐


- 학위 카테고리별 패시팅 및 각 패널의 x축에 연도를 추가한 geom_line() 생성

```{r}
options(repr.plot.width = 5, repr.plot.height = 15)

p <- ggplot(data = subset(out_grp, race %nin% "Other"),
            mapping = aes(x = year, y = prop, 
                          ymin = prop - 2*prop_se,
                          ymax = prop + 2*prop_se,
                          fill = race, 
                          color = race,
                          group = race))

p + geom_ribbon(alpha = 0.3, aes(color = NULL)) + 
    geom_line() +
    facet_wrap(~ degree, ncol = 1) + 
    scale_y_continuous(labels = scales::percent) +
    scale_color_brewer(type = "qual", palette = "Dark2") +
    scale_fill_brewer(type = "qual", palette = "Dark2") +
    labs(title = "인종별 학력",
         subtitle = "GS 1976-2016",
         fill = "Race",
         color = "Race",
         x = NULL,
         y = "비율") +
    theme(legend.position = "top")
```


## 6.9 다음 알아볼 내용

### 6.9.1 모형의 기본 플롯

R의 모델 객체에서 생성하는 plot() 메서드에 의해 그려지는 그래프

```{r}
out <- lm(formula = lifeExp ~ log(gdpPercap) + pop + continent, data = gapminder)
plot(out, which = c(1, 2), ask = FALSE)
```


coefplot 라이브러리를 이용한 계수별 신뢰구간 평가

```{r}
library(coefplot)

out <- lm(formula = lifeExp ~ log(gdpPercap) + log(pop) + continent, data = gapminder)

coefplot(out, sort = "magnitude", intercept = FALSE)
```


### 6.9.2 ggplot 확장 기능

GGally 패키지는 표준이지만 다소 복잡한 플롯을 좀 더 쉽게 만들 수 있도록 설계된 일련의 기능을 제공한다.

다음은 organdata 데이터 셋의 5개 변수에 대한 일반화된 pair plot을 보여준다. 

```{r}
library(GGally)

organdata_sm <- organdata %>% select(donors, pop_dens, pubhealth, roads, consent_law)

ggpairs(data = organdata_sm,
        mapping = aes(color = consent_law),
        upper = list(continuous = wrap("density"), combo = "box_no_facet"),
        lower = list(continuous = wrap("points"), combo = wrap("dot_no_facet")))
```

